Technicien informatique polyvalent, orienté Open-source

Compétences techniques

Connaissance: JAVASCRIPT, POSTGRESQL, VisualStudio, Dreamweaver/Photoshop(et équivalent Open-Source), Outil

de gestion de version (GIT et SVN), Jekyll (moteur de site statique), Frameworks front-end (Bootstrap,

Foundation), Gestion de projet.

Intermédiaire: Systèmes Linux, BASH/POWERSHELL, XML, LATEX, Base de donnée Access, Joomla, phpBB3, Mediawiki.

Avancé: Systèmes Windows NT(XP à Seven), XHTML/CSS, PHP/SQL, Wordpress, Notepad++/Sublime Text.

Réalisations: Expérience dans le développement, l'administration et le référencement de site web (Wordpress, Drupal et

Jekyll); petites applications en VISUAL BASIC et JAVASCRIPT ainsi que différents scripts Shell Linux et

MS-DOS/POWERSHELL.

Expériences professionnelles

Oct. 2012-Nov. 2013 Technicien HelpDesk, Fédération Nationale Crédit Agricole, Bois-Guillaume.

Centre de dépannage niveau 1 : Gestion ACTIVE DIRECTORY - Mot de passe - Habilitation

Traitement de pannes, de notifications d'alarmes et suivi de dossier par email

Assistance et dépannage téléphonique avec prise de main à distance.

2009–2012 Télé-opérateur, Centre d'appels national Dalkia/Veolia, (Via Adecco), Mont Saint Aignan.

Gestion des réclamations et demandes de dépannage, puis mise en relation avec l'équipe technique de dépannage.

Année 2008 Web-développeur (Responsable), Société CFDI, Rouen.

Mission:

- Gestion: Mise en place d'un service autonome de Webdesign en collaboration avec un infographiste.
- Travaux techniques : Intégration HTML/CSS (WORDPRESS et sites statiques), mise en place et réglage serveur (APACHE principalement et NGINX) et base de données (SQL principalement et POSTGRESQL).

Réalisations :

- Étude de marché/planification de l'activité (service mis en place en 1 mois, respect du budget).
- Veille concurrentielle : Veille technique et commercial (Démarcharge client, relance et communication).
- Plusieurs sites Web, 1 Intranet (Gestion documentation interne et outils de rédaction collaboratifs), ainsi que différents flyers et affiches publicitaires.
- 2004–2007 Technicien Informatique Polyvalent, en cybercafé, Rouen et Le Havre.

Employé en alternance pour l'obtention du BTS Maintenance des Supports Informatiques au CESI Mission:

- Gestion quotidienne d'un parc de 30 machines
- Création et gestion du site web de l'entreprise (sous WORDPRESS)

Informations techniques:

- Maintenance : mise en place d'un système de sauvegarde automatisé (NORTON GHOST), mise à jour quotidienne des différents logiciels (via scripts MS-DOS et POWERSHELL)
- Sécurité : configuration Firewall (IPTABLES) et Proxy (SQUID) permettant le filtrage d'adresses internet
- Développement : Différents hacks et modules pour WORDPRESS (principalement en PHP), réalisation de différents scripts POWERSHELL facilitant la maintenance du parc.

Formation

2005–2007 BTS T.S.M.S.I, Maintenance des systemes informatiques, C.E.S.I, Mont Saint Aignan.

Formation en alternance au sein d'un cybercafé

2003-2005 DEUG S.V.T, Sciences du Vivant et de la Terre, Université de Mont Saint Aignan.

2002–2003 Année préparatoire BTS Anabiotech, Analyses Biotechnologiques, Yvetot.

1999-2002 Baccalauréat STL BGB, Sciences et Techniques de Laboratoire, Lycée du Golf, Dieppe. Option Biologie - Génie Biologique

Centres d'intérêts

- Association, événements culturels et citoyens Lecture : Actualités, Livres de société, Littérature (Participation et promotion via Internet)
- Web et communication 2.0
- Référencement et S.E.O.

- technique, Science-fiction, Biographies, ...
- Programmation et développement
- Groupware et outils collaboratifs